【裁判字號】    89,交聲,597
【裁判日期】    900326
【裁判案由】    交管條例聲異
【裁判全文】
臺灣板橋地方法院交通事件裁定                    八十九年度交聲字第五九七號
    原處分機關  交通部公路局台北區監理所
    異  議  人
    即受處分人  甲○○
右列受處分人因違反道路交通管理處罰條例案件，對於交通部臺北區監理所八十九年
十月二十五日所為北監五字第裁四０─ＣＧ0000000號裁決書所為之處分，聲
明異議，本院裁定如左：
    主  文
原處分撤銷。
甲○○不罰。
    理  由
一、原處分意旨略以：受處分人甲○○於民國八十九年五月三十日下午三時五十二分
    許，駕駛車號Ｔ３─五三一五號自用小客車，行經臺北縣三峽鎮○○路○段五五
    二巷口時，於汽機車速限五十公里（移送書誤載為四十公里），經科學儀器測照
    時速六十三公里，超速十三公里，未滿二十公里，案經臺北縣警察局交通隊逕行
    舉發，並移送該所依道路交通管理處罰條例第四十條第一項及第九十二條規定，
    裁處罰鍰四百元 (折合新臺幣一千二百元)，並予違規記點一次。
二、異議人則堅詞否認有何違規情事，並辯稱：舉發當時並非伊駕車而係其配偶呂佳
    鴻駕車，原處分機關逕行處罰車主並不適當，且系爭路段於介壽路一段二七六巷
    口固懸有速限五十公里之標誌一面及路面漆劃，但其後至舉發違規地點之五五二
    巷口之路面漆劃卻仍為速限六十公里，其間速限標誌互不相同，令人無從遵循等
    語置辯，並提出現場照片五紙為證。
三、按「汽車駕駛人行車速度超過規定之最高時速者，處四百元以上八百元以下罰鍰
    。」道路交通管理處罰條例第四十條第一項固有明文。惟本件異議人已抗辯舉發
    當時並非伊駕駛，而係其配偶呂佳鴻駕駛之事實，並據證人呂佳鴻到庭自承在卷
    ，是本件異議人雖係車輛所有人，但當時並非汽車駕駛人，原處分機關未及查明
    逕行處罰，已難謂正確適法；且系爭舉發違規路段於介壽路一段二七六巷口固懸
    有速限五十公里之標誌一面及路面漆劃，但其後至舉發違規地點之五五二巷口之
    路面漆劃卻仍為速限六十公里，其間速限標誌及路面漆劃互不相同之事實，已據
    本院函請臺北縣警察局查明屬實，有該局九十年二月二十三日九十北警交字第七
    九二二二號函在卷可憑，並有異議人提出之現場照片五紙附卷可參，則本件舉發
    違規地點路段，既有速限標誌及路面漆劃相互抵觸之情事，此不利益情事，即不
    能令由汽車駕駛人負擔，惟本件裁決仍引用舉發違規通知單之內容謂該汽車之駕
    駛人係汽車速限五十公里，超速十三公里未滿二十公里云云，亦有未洽，從而本
    本件原處分機關所為之處分於法即屬不當，自應予撤銷並依法為不罰之諭知。並
    應由原處分機關另對真正之駕駛違規人另為適法之處理。
據上論斷，應依道路交通案件處理辦法第二十條，裁定如主文。
中      華      民      國      九十      年      三    月    二十六    日
                              臺灣板橋地方法院交通法庭
                                      法  官  朱  耀  平
右正本證明與原本無異
如不服本裁定應於送達後五日內向本院提出抗告狀
                                      書記官  黃  炎  煌
中      華      民      國      九十      年      三    月    二十六    日


司法院資訊處製作；財團法人民間司法改革基金會備份。
